【裁判字號】    90,交易,301
【裁判日期】    901031
【裁判案由】    過失致死
【裁判全文】
臺灣桃園地方法院刑事判決                          九十年度交易字第三一號
    公  訴  人  臺灣桃園地方法院檢察署檢察官
    被      告  乙○○
右列被告因過失致死案件，經檢察官提起公訴（九十年度偵字第八０八八號），本院
判決如左︰
    主  文
乙○○因過失致人於死，處有期徒刑壹年，緩刑年。
    事  實
一、乙○○於民國九十年三月十二日上午七時五十分許，駕駛車牌號碼Ｇ七－一三七
    七號自用小客車，行經桃園縣龍潭鄉○○路○○段二三六之二號「春翔欣業公司
    」前，原應注意車前狀況並隨時採取必要之安全措施，以防止發生危險，且應汽
    車行駛在市區道路時速不得超過四十公里，而依當時之天候、路況亦無不能注意
    之情事，貿然以時速五十公里之速度行駛，嗣為閃避從路口駛出之自小客車惟因
    車速過快，致失控打滑至對向車道撞及適自對向車道步行而來之行人陳永樹及甲
    ○○，再擦撞停放路旁之車牌號碼ＸＨ－二三０號及ＮＪ－三一二號營業貨運曳
    引車後始停住，造成陳永樹因顱內出血雖經送醫急救，惟延至當日上午十時五十
    分許，仍因傷重不治死亡，甲○○則受有頭部撕裂傷、前額骨裂、骨盆腔斷裂等
    傷害（傷害部分未據告訴）。
二、案經台灣桃園地方法院檢察署檢察官自動檢舉偵查起訴。
    理  由
一、右開事實，業據被告乙○○於警訊及偵審中供認不諱，核與證人林金輝、鄒德樞
    、翁茂芳分別於警訊及偵查中證述之情節相符，此外並有警製桃園縣警察局道路
    交通事故調查報告表、桃園縣警察局道路交通事故現場測繪記錄表、車籍作業系
    統－查詢認可資料各一份及現場照片八幀在卷為憑。再者，被害人陳永樹係因本
    件車禍，造成顱內出血傷重不治死亡乙節，亦據檢察官督同檢驗員相驗被害人屍
    體確認無訛，有國軍桃園總醫院附設民眾診療服務處診斷證明書、勘驗筆錄、台
    灣桃園地方法院檢察署相驗屍體證明書、台灣桃園地方法院檢察署驗斷書各一份
    附卷可按。
二、按汽車行駛時，駕駛人應注意車前狀況，並隨時採取必要之安全措施，次按汽車
    行駛在市區道路時速不得超過四十公里，道路交通安全規則第九十四條第三項規
    定、第九十三條第一項第一款規定甚明。按本件肇事地點雖發生在「春源鋼鐵廠
  區○○道路，惟該肇事地點並非春源鋼鐵廠區所專屬之私有道路，任何車輛均可
    任意進出，業據被告供陳在卷（詳本院九十年十月十七日審判筆錄），自屬一般
    市區道路，殆無疑義，是被告於右揭時、地，駕駛上開車輛行經前開路段，依法
    即負有上項注意義務，又被告駕駛上開車輛以時速五十公里之速度行駛於前開路
    段一節，亦為被告所不否認，再觀諸卷附道路交通事故調查報告表所示，被告所
    駕為自小客車，前開肇事地點係屬市區道路，而肇事當時天候晴、道路無障礙及
    視距良好等情形，並無不能注意之情事存在，被告疏未注意前開行車規定，且未
    保持縝密注意車前狀況，貿然以時速五十公里之速度未注意車前狀況超速，為閃
    避他車惟因車速過快失控撞及行人陳永樹，以致肇事，致被害人陳永樹因顱內出
    血，傷重不治死亡，其有過失甚明。又被害人陳永樹係因本件車禍致傷重不治死
    亡，被害人之死亡結果與被告之過失行為間顯有相當因果關係，被告自應負過失
    致死之責。綜述，本件事證已明，被告犯行洵堪認定，應依法論科。
三、核被告乙○○所為，係犯刑法第二百七十六條第一項之過失致死罪。查被告於右
    揭時、地，駕駛前開車輛，為閃避他車惟因車速過快致失控打滑至對向車道，而
    撞及適至對向車道走來之行人陳永樹及甲○○等情，業據被告自承在卷，核與證
    人林金輝、鄒德樞、翁茂芳指證之情節相符，並有前述現場照片及桃園縣警察局
    道路交通事故調查表在卷可參，堪認被告前開自白為真實可採，公訴人認被告駕
    駛前開車輛以時速五十公里之速度逆向駛入對向車道，致撞及陳永樹及甲○○一
    節，容有誤會，應予更正，又被告行駛之前開路段乃屬一般市區道路，且未設標
    誌，依道路安全規則規定時速不得超過四十公里，有如前述，是卷附桃園縣警察
    局道路交通事故調查報告表所填具肇事地點速限為二十公里，尚有未洽，均附此
    敘明。爰審酌被告駕車過失情節，審酌被告之素行、過失情節之輕重、與被害人
    家屬達成民事和解賠償損害，有和解書二份、及其犯後坦承犯行，態度良好等一
    切情狀，量處如主文所示之刑。末查，被告前未曾受有期徒刑以上刑之宣告，有
    台灣高等法院被告全國前案紀錄表一份存卷可參，素行尚佳，因過失而犯罪，犯
    後頗具悔意，經此起訴審判，當知所警惕，信無再犯之虞，本院認所宣告之刑以
    暫不執行為適當，爰併諭知緩刑三年，以勵自新。
據上論斷，應依刑事訴訟法第二百九十九條第一項前段，刑法第二百七十六條第一項
、第七十四條第一款，罰金罰鍰提高標準條例第一條前段，判決如主文。
本案經檢察官鄭重文到庭執行職務。
中      華      民      國      九十      年      十    月    三十一    日
                                  臺灣桃園地方法院刑事第三庭
                                      法  官  林惠霞
右正本證明與原本無異。
如不服本判決，應於判決送達後十日內向本院提出上訴狀( 應附繕本 )，上訴於
臺灣高等法院。
                                      書記官  陳婉婷
中        華        民        國   九十   年   十一   月    二    日
附錄本案論罪科刑法條全文：
刑法第二百七十六條第一項
  因過失致人於死者，處二年以下有期徒刑、拘役或二千元以下罰金。
  從事業務之人，因業務上之過失犯前項之罪者，處五年以下有期徒刑或拘役，得併
科三千元以下罰金。


司法院資訊處製作；財團法人民間司法改革基金會備份。
